---
title: "Trabajo Especializacion V1.0.0"
author: "Ignacio Chiapella"
output:
  html_document:
    df_print: paged
    toc: yes
  html_notebook:
    df_print: paged
    theme: spacelab
    toc: yes
    toc_float: yes
  pdf_document:
    toc: yes
---

<style type="text/css">
div.main-container {
  max-width: 1600px;
  margin-left: auto;
  margin-right: auto;
}
</style>

## Librerias
```{r message=FALSE, warning=FALSE}
# library(tidyverse)
# library(ggthemes)
# library(corrr)
# library(plyr)
# library(mongolite)
# library(ggmap)
# library(dplyr)
# library(sp)
# library(lubridate)
# library(tidyr)
# library(reshape2)
# library(stringr)
# library(GGally)
# library(modelr)
library(cluster)
library(broom)
library(glmnet)
library(modelr)
library(ggplot2)
library(cowplot)



library(mongolite)
library(ggmap)
library(dplyr)
library(sp)
library(lubridate)
library(tidyr)
library(reshape2)
library(stringr)
```

## Load de datos desde MongoDb
```{r}
#register_google(key = "AIzaSyDNEh_BUnqoTTsABfuSB_BftOm5fvlHpuw")

sucursales_mongo <- mongo(collection = "sucursales", db = "precios_caba")
sucursales <- sucursales_mongo$find()
productos <- mongo(collection = "productos", db = "precios_caba")$find()
precios <- mongo(collection = "precios", db = "precios_caba")$find()
barrios <- mongo(collection = "barrios", db = "precios_caba")
dolar <- mongo(collection = "dolar", db = "precios_caba")$find()
inflacion <- mongo(collection = "inflacion", db = "precios_caba")$find()
```
Se cargan desde la base MongoDB los siguientes ds:

- sucursales

- productos

- precios

- barrios

- dolar

- inflasion

TODO: incluir DER


## Enriquecimiento y filtrado de datos Sucursales
```{r}
# seleccionar_barrio <- function(los_barrios, la_sucursal) {
#   query <- paste0('{"geometry": {"$near": {"$geometry": {"type": "Polygon", "coordinates":[',la_sucursal['lng'],',',la_sucursal['lat'],']}}}}')
#   
#   return (los_barrios$find(query, limit=1)$properties$BARRIO)
# }

# me quedo unicamente con las sucursales que tienen datos de precios informados
#sucursales_con_datos = filter(sucursales, id %in% distinct(precios, sucursal)$sucursal)

## ****Agrego las sucursales el barrio de pertenencia****
#barrios_sucursales = apply(sucursales_con_datos, 1, seleccionar_barrio, 
#los_barrios=barrios)
#sucursales_con_datos$barrio <- barrios_sucursales

sucursales_con_datos <- mongo(collection = "sucursales_con_datos", db = "precios_caba")$find()


```

Se enrriquece la informacion de las sucursales con la informacion de en que barrio esta localizada cada una.

## Enriquecimiento datos del valor del DOLAR

```{r}
# Se generaa cortes del valor del dolar medio entre compra y venta cada 7 dias
dolar_7_dias= dolar
dolar_7_dias$dolarPromedio = rowMeans(dolar[ , c(1,2)], na.rm=TRUE)
dolar_7_dias = subset(dolar_7_dias, select = -c(1,2) )
dolar_7_dias = group_by(dolar_7_dias, fecha=floor_date(fecha, "7 days"))
dolar_7_dias = summarize(dolar_7_dias, dolarPromedio=mean(dolarPromedio))

# Formateo la fecha
inflacion$fecha=as.Date(inflacion$fecha, format="%m/%d/%y")
dolar_7_dias$fecha=as.Date(dolar_7_dias$fecha, format="%m/%d/%y")
```






Se generan funciones de corte, para poder tener agrupaciones del valor de la moneda norteamericana en pasos de 1, 7 y 15 dias.

## Revison de variables en PRECIOS
```{r}
glimpse(precios)
rbind(valores_unicos=sapply(precios, function(x) length(unique(x))), valores_na=sapply(precios, function(x) sum(is.na(x))))
```

Se desprende de esta analisis que se cuenta con 1000 productos, los cuales estan repartidos entre 175 sucursales generando un total de 4792 mediciones.

No se observan datos faltantes en este ds.


## Revison de variables en PRODUCTOS
```{r}
glimpse(productos)
rbind(valores_unicos=sapply(productos, function(x) length(unique(x))), valores_na=sapply(productos, function(x) sum(is.na(x))))
```
Se evidencia un total de 1000 productos, agrupados en 293 marcas y 208 presentaciones.


## Revison de variables en SUCURSALES
```{r}
glimpse(sucursales_con_datos)
rbind(valores_unicos=sapply(sucursales_con_datos, function(x) length(unique(x))), valores_na=sapply(sucursales_con_datos, function(x) sum(is.na(x))))
```

De este estudio se desprende que contamos con 2 tipos de sucursal, 11 nombres de empresas/razon social y los 42 barrios de la Ciudad de Buenos Aires.


## Analisis de datos atípicos (outliers)
### Variable PRECIO



Se genera un primer grafico muy basico, para estudiar la distribucion de los precios durante el periodo de estudio.

```{r, fig.width=6,fig.height=6}
# Box plot para la variable precio
#boxplot(sort(precios$precio, decreasing = FALSE))
# Give the chart file a name.
#png(file = "/home/ignacio/datos/facultad/repos/tpEspecializacion/informe/img/boxplot_basico.png")

boxplot(sort(precios$precio, decreasing = FALSE),
  main = "Analisis de la variable precio",
  #xlab = "Parts Per Billion",
  ylab = "Precio",
  col = "gold",
  border = "brown",
  horizontal = FALSE,
  varwidth = TRUE,
  notch = TRUE
)

# Save the file.
#dev.off()

```

```{r}
# Calculo de cuantiles y rango intercuartil
cuantiles<-quantile(precios$precio, c(0.25, 0.5, 0.75), type = 7)
riq = cuantiles[3] - cuantiles[1]
outliers_min<-as.numeric(cuantiles[1])-1.5*riq
outliers_max<-as.numeric(cuantiles[3])+1.5*riq
#boxplot(sort(precios$precio[precios$precio>outliers_min & precios$precio<outliers_max], decreasing = FALSE))
```

Se calculan los cuantiles y el rango intercuartil, para acotar los datos y estudiar cuantos datos quedan fuera de estos limites.

```{r, fig.width=6,fig.height=6}
# Box plot para los precios dentro del rango intercuartil, se siguen observando outliers con precios altos

#png(file = "/home/ignacio/datos/facultad/repos/tpEspecializacion/informe/img/boxplot_acotado1.png")

boxplot(sort(precios$precio[precios$precio>outliers_min & precios$precio<outliers_max], decreasing = FALSE),
  main = "Analisis de la variable precio acotado 1",
  #xlab = "Parts Per Billion",
  ylab = "Precio",
  col = "gold",
  border = "brown",
  horizontal = FALSE,
  varwidth = TRUE,
  notch = TRUE
)

# Save the file.
#dev.off()

```

```{r, fig.width=6,fig.height=6}
# Calculo el desvio para ver la existencia de outliers con datos hasta 3 veces mayores o menores
desvio<-sd(precios$precio)
outliers_min_sd<-as.numeric(cuantiles[1])-3*desvio
outliers_max_sd<-as.numeric(cuantiles[3])+3*desvio
#boxplot(sort(precios$precio[precios$precio>outliers_min_sd & precios$precio<outliers_max_sd], decreasing = FALSE))

#png(file = "/home/ignacio/datos/facultad/repos/tpEspecializacion/informe/img/boxplot_acotado2.png")

boxplot(sort(precios$precio[precios$precio>outliers_min_sd & precios$precio<outliers_max_sd], decreasing = FALSE),
  main = "Analisis de la variable precio acotado 2",
  #xlab = "Parts Per Billion",
  ylab = "Precio",
  col = "gold",
  border = "brown",
  horizontal = FALSE,
  varwidth = TRUE,
  notch = TRUE
)

# Save the file.
#dev.off()


```

```{r}
# La cantidad de precios tomados mayores que el máximo outlier permitido
nrow(precios%>%filter(precio>outliers_max))*100/nrow(precios)
nrow(precios%>%filter(precio>outliers_max_sd))*100/nrow(precios)

```

```{r, fig.width=6,fig.height=6}
# Teniendo en cuenta los outliers con respecto a 3 veces la media, grafico box plot solo con esos precios
precios_mayores_desvio = precios%>%filter(precio>outliers_max_sd)
#boxplot(sort(precios_mayores_desvio$precio, decreasing = FALSE))

#png(file = "/home/ignacio/datos/facultad/repos/tpEspecializacion/informe/img/boxplot _mayor290.png")

boxplot(sort(precios_mayores_desvio$precio, decreasing = FALSE),
  main = "Analisis de la variable de precios con valores mayores a $290 ",
  #xlab = "Parts Per Billion",
  ylab = "Precio",
  col = "gold",
  border = "brown",
  horizontal = FALSE,
  varwidth = TRUE,
  notch = TRUE
)

# Save the file.
#dev.off()
```


Como conclusion por ahora, lo que se desprende de este analisis es que hay un grupo pequeño de datos con precios por arriba del bigote superior que no se corresponden a datos mal tomados sino a productos que su valor dista la generalidad de los precios.

Sin embargo por ahora seguiremos trabajando con todos los datos.



## ANALISIS EXPLORATORIO PRECIO
### Estadisticas descriptivas para la variable precio (cuartiles, promedio, minimo y maximo) 
```{r}
precio = precios$precio
summary(precio)
```

### Histograma de la variable precio
````{r, fig.width=6,fig.height=6}
ggplot(precios,aes(precio))+
      geom_histogram(bins = 40, ggplot2::aes(y=..density..), colour="black", fill="steelblue")+ggtitle("Distribución de precios de los productos")+
  theme(plot.title = element_text(hjust = 0.5))
```
En cuanto al grafico del histograma, se puede evidenciar claramente una asimetria a derecha. Como se menciono antes, la gran mayoria de los precios de los productos poseen un valor menor a 200 pesos.

### Enrriquecimiento del data set precios con los datos de las sucursales
```{r}
precios_orig <- precios
precios <- inner_join(precios_orig, sucursales_con_datos[ , c("barrio","sucursalTipo","banderaDescripcion","id")], by=c("sucursal" = "id"), all.x=TRUE)
```


```{r}
glimpse(precios)
```


### Cuantiles de la variable precio agrupados por sucursal
```{r}
precios %>% 
  group_by(sucursal) %>%
  summarise(priceMean=mean(precio),priceMax=max(precio), priceMin=min(precio), price_1Q=quantile(precio, 0.25),priceMediann= quantile(precio, 0.5),price_3Q=quantile(precio, 0.75))
```


### Grafico de boxplot de la variable precio por sucursal
### TODO: Hacer un analisis de los supermercados en los que esten publicados la mayor cantidad de productos
````{r, fig.width=10,fig.height=10}
  ggplot(precios,
      aes(banderaDescripcion, precio, group=banderaDescripcion, fill = factor(banderaDescripcion))) + 
      geom_boxplot(alpha= 0.75) +
      ggtitle("precio vs banderaDescripcion")+
      theme(plot.title = element_text(hjust = 0.5))+
      labs(fill = "sucursal", x = "banderaDescripcion", y = "Price ($)") +
      theme(text = element_text(size=18), axis.text.x = element_text(angle = 90, vjust = 0.5, hjust=1))
```


### Aplico ZOOM en las cajas
```{r, fig.width=10,fig.height=10}
  ggplot(precios,
       aes(banderaDescripcion, precio, group=banderaDescripcion, fill = factor(banderaDescripcion))) + 
       geom_boxplot(alpha= 0.75) + 
       coord_cartesian(ylim = c(20, 120))+
       ggtitle("precio vs banderaDescripcion Zoom")+
       theme(plot.title = element_text(hjust = 0.5))+
       theme(text = element_text(size=18), axis.text.x = element_text(angle = 90, vjust = 0.5, hjust=1)) +
       labs(fill = "sucursal", x = "banderaDescripcion", y = "Price ($)")

```
Desprendemos del analisis de precios por razon social que tanto Jumbo como Disco poseen los limites superiores de las cajas similares, ademas de las medianas mas altas y casi iguales, esto probablemente se deba a que ambos supermercardos pertenencen a la misma empresa.


### Correlograma: Por ahora no aplica
```{r}

# precios  %>%
#   select(-producto, -sucursal) %>%
#   ggpairs(.,
#         title = "Matriz de correlaciones",
#         mapping = aes(colour= property_type))
```

## ANALISIS EXPLORATORIO SUCURSALES x BARRIO
### Razon social por barrio
```{r}
# count(sucursales_con_datos, "barrio")
# count(sucursales_con_datos, "sucursalTipo")
# count(sucursales_con_datos, "banderaDescripcion")
```


```{r}
analisisBarrios = sucursales_con_datos[ , c("barrio","sucursalTipo","banderaDescripcion")]
analisis_Barrios = analisisBarrios %>% group_by(barrio) %>% tally() %>% arrange(desc(n)) 
analisis_Bandera = analisisBarrios %>% group_by(banderaDescripcion) %>% tally() %>% arrange(desc(n)) 
```

```{r, fig.width=10,fig.height=10}
# factor
analisis_Barrios$barrio <- factor(analisis_Barrios$barrio, levels = analisis_Barrios$barrio[order(analisis_Barrios$n)])

ggplot(data=analisis_Barrios, aes(x=barrio, y=n)) +
  geom_bar(stat = "identity", aes(fill = n), position = "dodge")+
  xlab("Barrio") + ylab("Cantidad") +
  ggtitle("Cantidad de locales por barrio") +
  theme(plot.title = element_text(hjust = 0.5))+
  theme(text = element_text(size=18), axis.text.x = element_text(angle = 90, vjust = 0.5, hjust=1))
```

Se observa una asimetria a izquierda, teniendo 5 barrios de 42 el 44% del total de las sucursales y solo PALERMO presenta el 13% de las mismas.

```{r, fig.width=10,fig.height=10}
# Stacked
# lock in factor level order
analisis_Bandera$banderaDescripcion <- factor(analisis_Bandera$banderaDescripcion, levels = analisis_Bandera$banderaDescripcion[order(analisis_Barrios$n)])


ggplot(data=analisis_Bandera, aes(x=banderaDescripcion, y=n)) +
  geom_bar(stat = "identity", aes(fill = n), position = "dodge")+
  xlab("Cadena") + ylab("Cantidad") +
  ggtitle("Cantidad de locales por Cadena") +
  theme(plot.title = element_text(hjust = 0.5))+
  theme(text = element_text(size=18), axis.text.x = element_text(angle = 90, vjust = 0.5, hjust=1))
```
```{r, fig.width=10,fig.height=10}

library(formattable)
#formattable(analisis_Bandera)

formattable(analisis_Bandera, 
            align =c("l","c"), 
            list(`Indicator Name` = formatter(
              "span", style = ~ style(color = "grey",font.weight = "bold")) 
))
#analisis_Bandera
```
Se observa claramente que en la ciudad de Buenos Aires la bandera COTO CICSA una predominancia de un casi el 40% de los locales de venta.

## Analisis comparativo de la variable PRECIO

### Enriquecimiento de los data set
```{r}
precios_barrio_sucursal = left_join(precios_orig, sucursales_con_datos, by=c("sucursal" = "id"))%>%select(producto, precio, sucursalTipo, barrio, fecha, comercioRazonSocial)
precios_barrio_sucursal$fecha=as.Date(precios_barrio_sucursal$fecha, format="%m/%d/%y")
precios_barrio = precios_barrio_sucursal%>%group_by(barrio, fecha=floor_date(fecha, "15 days"))%>%summarize(precio=mean(precio))
precios_sucursal_tipo = precios_barrio_sucursal%>%group_by(sucursalTipo, fecha=floor_date(fecha, "15 days"))%>%summarize(precio=mean(precio))
precios_cadena = precios_barrio_sucursal%>%group_by(comercioRazonSocial, fecha=floor_date(fecha, "15 days"))%>%summarize(precio=mean(precio))
```

### Grafico de la media de todos los precios agrupados por barrio con un corte cada 15 dias
```{r, fig.width=15,fig.height=10}
ggplot(precios_barrio, aes(x=fecha, y=precio, group=barrio)) +
  geom_line(aes(colour=barrio)) +
  geom_point(aes(colour = barrio), size = 1)+
  ggtitle("Evolucion de las medias de los precios por barrio") +
  theme(plot.title = element_text(hjust = 0.5))+
  theme(plot.title = element_text(size=22))+
  theme(text = element_text(size=16))
```

Para analizar si hay diferencia entre los precios promedios en el tiempo en los distintos barrios se realizo un diagrama que muestra la evolucion de los precios. En donde si bien no se puede desprender un analisis fino sobre los barrios (debido a la gran cantidad de barrios que se encuentran) si se evidencia que la tendencia es claramente al alza.




```{r, fig.width=10,fig.height=6}
# Grafico de la media de todos los precios agurpados por barrio

precios_barrio_total <- precios_barrio_sucursal%>%group_by(barrio)%>%summarize(precio=mean(precio))
precios_barrio_total$barrio <- factor(precios_barrio_total$barrio, levels = precios_barrio_total$barrio[order(precios_barrio_total$precio)])


ggplot(data=precios_barrio_total, aes(x=barrio, y=precio)) +
  geom_bar(stat = "identity", aes(fill = precio), position = "dodge")+
  xlab("Barrio") + # ylab("Precio promedio") +
  ggtitle("Precio promedio por barrio") +
  theme(plot.title = element_text(hjust = 0.5))+
  theme(text = element_text(size=18), axis.text.x = element_text(angle = 90, vjust = 0.5, hjust=1))



```

### Grafico de la media de todos los precios agrupados por tipo de sucursal
```{r, fig.width=10,fig.height=6}
# Grafico de la media de todos los precios agurpados por tipo de sucursal
ggplot(precios_sucursal_tipo, aes(x=fecha, y=precio, group=sucursalTipo)) +
  geom_line(aes(colour=sucursalTipo)) +
  geom_point(size = 1, aes(colour = sucursalTipo)) +
  #stat_smooth(aes(x = fecha, y = precio), method = "lm", formula = y ~ poly(x, 4), se = TRUE) +
  ylab('Precio medio')+xlab('Fecha') +
  labs(colour = "Tipo de sucursal") +
  ggtitle("Precios medio por tipo de sucursal") +
  theme(plot.title = element_text(hjust = 0.5))+
  theme(plot.title = element_text(size=18))+
  theme(text = element_text(size=18))
```


Para identificar si los precios varían entre los diferentes tipos de sucursales de las cadenas de los locales, agrupamos las mediciones de los productos por tipo de sucursal y por período de tiempo de 15 días, para finalmente tomar el valor medio de éstos productos.

Se observa que la variación en promedio de los precios no se ve reflejada por el tipo o tamaño la sucursal, si bien se aprecia que los hipermercados tienen en la mayoria de los casos un precio algo superior al de los Supermercados.


### Grafico de la media de todos los precios agrupados por razon social/cadena
```{r, fig.width=10,fig.height=6}
# Grafico de la media de todos los precios agrupados por cadena
ggplot(precios_cadena, aes(x=fecha, y=precio, group=comercioRazonSocial)) +
  geom_line(size = 1, aes(colour=comercioRazonSocial)) +
  geom_point(size = 2, aes(colour = comercioRazonSocial)) +
  #stat_smooth(aes(x = fecha, y = precio), method = "lm", formula = y ~ poly(x, 4), se = TRUE) +
  ylab('Precio medio')+xlab('Fecha') +
  labs(colour = "Cadena") +
  ggtitle("Precios medio por Cadena") +
  theme(plot.title = element_text(hjust = 0.5))+
  theme(plot.title = element_text(size=18))+
  theme(text = element_text(size=18))
```

Se puede evidenciar que las cadenas de supermercado tienen precios claramente diferentes en promedio, desprendiendose JUMBO y COTO como las mayores y mas notorias. El resto de las cadenas si bien la tendencia siembre fue el aumento de precios, presentaron un comportamiento mas irregular.


### Grafico de la media de todos los precios vs inflasion y dolar
```{r, fig.width=12,fig.height=6}
# Grafico de la evolucion del precio del dolar y la inflacion
ggplot() +  geom_line(aes(x=inflacion$fecha, y=inflacion$porcentaje, colour="Inflacion")) +
            geom_line(size = 1,aes(x=dolar_7_dias$fecha, y=dolar_7_dias$dolarPromedio, colour="dolar_7_dias")) +
            ylab('Valores')+xlab('Fecha') +
            labs(colour = "Referencia") +
            ggtitle("Comparativa de las curvas de variacion del dolar y la inflacion mes a mes") +
            theme(plot.title = element_text(hjust = 0.5))+
            theme(plot.title = element_text(size=20))+
            theme(text = element_text(size=16))
```





